【裁判字號】    92,易,490
【裁判日期】    920313
【裁判案由】    恐嚇取財等
【裁判全文】
臺灣臺中地方法院刑事判決                          九十二年度易字第四九號
    公  訴  人  臺灣臺中地方法院檢察署檢察官
    被      告  甲○○
右列被告因恐嚇取財等案件，經檢察官提起公訴（九十一年度偵字第一九二一九號）
，本院判決如左：
    主  文
甲○○連續意圖為自己不法之所有，以恐嚇使人將本人之物交付，處有期徒刑柒月。
    事  實
一、甲○○見少年宋○君（民國七十八年三月生，詳細年籍資料詳卷）、楊○儒（七
    十七年九月生，詳細年籍資料詳卷）二人年幼可欺，竟基於意圖為自己不法之所
    有之概括犯意，（一）先於民國九十一年九月二十八日上午十一時許，在臺中縣
    東勢鎮○○路與忠孝街口宏網網路咖啡店前，向宋○君、楊○儒佯稱有人欲毆打
    宋○君、楊○儒二人，其可幫忙擺平此事，因宋○君未予理會，先行回家，甲○
    ○乃抓住楊○儒之衣領並作勢毆打，脅迫楊○儒帶領甲○○前往找宋○君，楊○
    儒遂在甲○○之脅迫下，帶領甲○○至宋○君住處附近之臺中縣東勢鎮中山國小
    大門旁巷口等候，再由楊○儒至宋○君住處，將宋○君約至上開中山國小大門旁
    巷口，而以上開脅迫方式，使楊○儒行無義務之事。旋甲○○即以兇惡之語氣向
    宋○君、楊○儒二人恐嚇稱：每人交出新臺幣（下同）五百元就會找人來保護二
    人，否則要毆打宋○君、楊○儒二人等語，並抓住楊○儒衣領作勢毆打，致使宋
    ○君、楊○儒二人均心生畏懼，應允各交付五百元予甲○○，因楊○儒當時未攜
    帶金錢，楊○儒乃請宋○君先行代墊，宋○君應允後即返回住處拿取一千元至上
    述巷口，將一千元交給甲○○。（二）嗣於同日晚間八時許，甲○○見宋○君在
    臺中縣東勢鎮○○路超快感網咖店內，又對宋○君出言恐嚇稱：如果不再給錢，
    到時有事其也沒辦法等語，致使宋○君心生畏懼，將身上所有之九百七十元交給
    甲○○。
二、案經臺中縣警察局東勢分局報告臺灣臺中地方法院檢察署檢察官偵查起訴。
    理  由
一、訊據被告甲○○固不否認有右揭向少年宋○君拿取金錢之事實，惟矢口否認有何
    恐嚇取財犯行，辯稱：伊係聽到宋○君、楊○儒二人說會被人毆打，才主動向宋
    ○君、楊○儒二人稱伊可幫忙解決。且伊是向宋○君借錢，並未對宋○君、楊○
    儒二人為何恐嚇言詞云云。惟查，右揭事實，業據被害人宋○君於警詢及審理中
    、楊○儒於警詢及偵審中指述歷歷。參以被告與宋○君、楊○儒二人素不相識，
    且宋○君、楊○儒二人並未答應要借錢予被告等節，已經被告於審理中供明在卷
    ，衡情，宋○君、楊○儒二人豈有因「借錢」而交付金錢予被告之理。因此，被
    告所辯核與常情有違，顯係事後卸責之詞，尚難採信。綜上所述，本案事證明確
    ，被告犯行，堪以認定。
二、核被告甲○○所為，係犯刑法第三百零四條第一項之使人行無義務之事罪及刑法
    第三百四十六條第一項之恐嚇取財罪。被告先後二次恐嚇取財犯行，時間緊接，
    手法相同，觸犯構成要件相同之罪名，顯係基於概括之犯意反覆為之，為連續犯
    ，應依刑法第五十六條規定，以一罪論，並加重其刑。被告前述如事實欄（一）
    部分向宋○君、楊○儒二人恐嚇取財之犯行，係同時同地以一行為，侵害數法益
    ，觸犯數罪名，為想像競合犯，應依刑法第五十五條規定從一重處斷。被告所犯
    上開二罪間，有方法結果之牽連關係，為牽連犯，應依刑法第五十五條規定，從
    一重之連續恐嚇取財罪處斷。爰審酌被告犯罪之動機、目的、手段、恐嚇取財所
    得為一千九百七十元，尚非甚鉅及其犯罪後猶飾詞圖卸刑責，態度不佳等一切情
    狀，量處如主文所示之刑。
據上論斷，應依刑事訴訟法第二百九十九條第一項前段，刑法第五十六條、第三百四
十六條第一項、第三百零四條第一項、第五十五條，罰金罰鍰提高標準條例第一條前
段，判決如主文。
中      華      民      國    九十二    年      三      月     十三     日
                                    臺灣臺中地方法院刑事第三庭
                                        法  官    江奇峰
右正本證明與原本無異
如不服本判決，應於送達後十日內向本院提出上訴狀（須附繕本），上訴於臺灣高等
法院臺中分院。
                                        書記官
中      華      民      國    九十二    年      三      月     十三     日
附錄法條：
刑法第三百四十六條第一項：
意圖為自己或第三人不法之所有，以恐嚇使人將本人或第三人之物交付者，處六月以
上五年以下有期徒刑，得併科一千元以下罰金。
第三百零四條第一項：
以強暴、脅迫使人行無義務之事或妨害人行使權利者，處三年以下有期徒刑、拘役或
三百元以下罰金。


司法院資訊處製作；財團法人民間司法改革基金會備份。
